【裁判字號】    97,聲,162
【裁判日期】    970328
【裁判案由】    返還提存物
【裁判全文】
臺灣桃園地方法院民事裁定               97年度聲字第162號
聲  請  人  寶華商業銀行股份有限公司
法定代理人  接管人中央存款保險股份有限公司接管小組召集人
            甲○○
相  對  人  乙○○
                        號
上列聲請人聲請返還提存物事件，本院裁定如下：
    主  文
本院九十四年度存字第三六五八號擔保提存事件，聲請人所提存
之中央政府建設公債八十八年乙類第一期債票，面額新台幣參佰
萬元，准予返還。
    理  由
一、按訴訟終結後，供擔保人證明已定20日以上之期間，催告受
    擔保利益人行使權利而不行使者，法院應依供擔保人之聲請
    ，以裁定命返還其提存物，民事訴訟法第104 條第1 項第3
    款前段定有明文。前開規定，於其他依法令供訴訟上之擔保
    者準用之；同法第106 條前段亦有規定。而訴訟終結，宜從
    廣義解釋，包括執行程序終結在內。故債權人於執行程序終
    結後，定20日以上之期間催告受擔保利益人行使權利而未行
    使者，法院即得依上開規定裁定准許返還提存物。
三、本件聲請意旨略以：聲請人與相對人間假扣押事件，聲請人
    前依本院94年度裁全字第5736號民事裁定為擔保假扣押執行
    ，曾提供新台幣（下同）300萬元（88年度乙類第1期中央政
    府建設公債，債券代號：A88201號，面額300 萬元）為擔保
    金，並以本院94年度存字第3658號擔保提存事件提存在案。
    茲因聲請人已撤回上開假扣押執行，並已定20日以上期間通
    知受擔保利益人即相對人行使權利而迄今未行使，爰依法聲
    請裁定返還上開擔保金等語。
四、聲請人上開主張，業據其提出本院94年度存字第3658號提存
    書、94年度裁全字第5736號民事裁定、本院執行處囑託塗銷
    查封登記書（桃院木執94年執全晴字第3026號）及本院95年
    度聲字第140 號民事裁定暨確定證明書（以上均影本）各1
    件為證，並經本院依職權調閱上開假扣押卷宗、假扣押執行
    卷宗及提存卷宗核閱屬實；且聲請人於上開假扣押執行事件
    終結後，聲請本院定20日以上之期間通知相對人就其因上開
    假扣押所受損害行使權利而未行使一節，亦有上開95年度聲
    字第140 號通知行使權利事件卷宗、本院民事紀錄科查詢表
    2 紙及臺灣臺北地方法院97年3 月20日北院隆文人字第0970
    002678號函1 件附卷可稽。是本件聲請人聲請返還上開擔保
    金，核無不合，應予准許。
三、依民事訴訟法第104 條第1 項第3 款、第106 條，裁定如主
    文。
中    華    民    國    97    年    3     月    28    日
                  民事第四庭    法  官  黃漢權
以上正本係照原本作成
如對本裁定抗告須於裁定送達後10日內向本院提出抗告狀，並應
繳納抗告裁判費新台幣1,000 元。
中    華    民    國    97    年    3     月    28    日
                            書記官  劉寶霞


司法院資訊處製作；財團法人民間司法改革基金會備份。
